臺灣臺北地方法院刑事裁定　　　　　　　　　　　　　九十三年度訴字第九五四號
　　公　訴　人　臺灣臺北地方法院檢察署檢察官
　　被　　　告　乙○○
　　選任辯護人　巫坤陽律師
右列被告因殺人未遂等案件，經檢察官提起公訴（九十三年度偵字第一０五０三號）
，本院裁定如左：
    主  文
乙○○自民國玖拾參年拾月貳拾參日起延長羈押貳月。
    理  由
一、本件被告乙○○因殺人未遂等案件，經公訴人向本院提起公訴，本院於民國九十
    三年七月二十三日訊問被告後，認被告所犯為最輕本刑五年以上有期徒刑之罪，
    而有刑事訴訟法第一百零一條第一項第三款之事由，非將被告羈押顯難進行審判
    或執行，且有羈押被告之必要，於同日執行羈押。
二、按被告於審判中經法院執行羈押後，法院如於羈押期間屆滿前需對被告延長羈押
    ，依刑事訴訟法第一百零八條第一項但書規定，需由法院對被告為訊問後，考量
    當初羈押被告之原因有無消滅及有無繼續羈押被告之必要。而羈押被告之原因有
    無消滅，依刑事訴訟法第一百零一條第一項「被告經法官訊問後，認為犯罪嫌疑
    重大，而有左列情事之一者，非予羈押，顯難進行追訴、審判或執行者，得羈押
    之」規定，則應由法院就當初依刑事訴訟法第一百零一條規定對被告執行羈押之
    原因是否存在為之論斷，現本院已於第一次羈押被告三個月期限屆滿（即九十三
    年十月二十二日）前之九十三年十月十三日，就應否延長羈押事宜訊問被告，茲
    依上開說明，分述如下：
（一）本院當初對被告執行羈押之原因有無繼續存在：
    １、按刑事訴訟法第一百零一條第一項第三款所稱「所犯為死刑、無期徒刑或最
        輕本刑為五年以上有期徒刑之罪者」規定，係指被告於受羈押時應有「高度
        之可能性」涉有重嫌，因判斷時點之不同，其係相較於有罪判決所指「毫無
        合理懷疑之確信程度」以外之一種嫌疑度，亦即，涉有重嫌乃法院於對被告
        命為羈押時，所獲得之暫時且不充分之證據資料，法院所判斷者為被告是否
        有「高度可能」犯下檢察官所控訴之罪，並不需要具備「充足之法官確信」
        ，合先敘明。
    ２、查本件公訴人起訴被告所犯之罪名中，為本院據以羈押被告理由之殺人未遂
        等罪，業據被害人即證人丙○○、甲○○於偵查及本院調查時指證歷歷，而
        被告經本院訊問後，亦不否認在事發爭執之際，有持丙○○所有警用手槍致
        丙○○受傷之情事，事後並持該警用手槍駕駛警用機車逃離現場，揆諸前揭
        說明所示，被告就公訴人對其起訴之殺人未遂等罪，其罪嫌自屬重大。
    ３、再查被告所涉殺人未遂等罪，符合刑事訴訟法第一百零一條第一項第三款「
        所犯為死刑、無期徒刑或最輕本刑為五年以上有期徒刑之罪者」之條件，本
        院前依刑事訴訟法第一百零一條第一項第三款規定對被告實施羈押，此項理
        由仍然繼續存在。
（二）有無繼續羈押被告之必要：
      按法院對被告執行之羈押，其本質上係屬為保全被告使訴訟程序得以順利進行
      ，或為保全證據或對被告刑罰之執行得以遂行之目的，而對被告所實施之對人
      之強制處分，是對被告有無羈押之必要，自應由法院以上述羈押之目的，依職
      權為目的性裁量。本案被告涉犯殺人未遂等罪，係屬暴力型犯罪，且槍傷對象
      為執行公務之警察人員，影響社會治安甚鉅，為免被告於審判中逃亡，以期本
      件訴訟程序得以順利遂行，應認仍有繼續羈押被告之必要。
三、綜上所述，本院對被告執行羈押之各項原因依然存在，且仍有繼續羈押被告之必
    要，應自九十三年十月二十三日起延長羈押二月，爰依刑事訴訟法第一百零八條
    第一項，裁定如主文。
中　　　華　　　民　　　國　　九十三　　年　　　十　　　月　　十三　　日
                          臺灣臺北地方法院刑事第七庭
                                      審判長  法  官  梁耀鑌
                                              法  官  蔡正雄
                                              法  官  林孟皇
右正本證明與原本無異
如不服本裁定應於送達後五日內向本院提出抗告狀
                                              書記官  李典育
中　　　華　　　民　　　國　　九十三　　年　　　十　　　月　　 十三 　　日
